臺灣高雄地方法院刑事判決　　　　　　　　　　　　　九十三年度易字第一九六號
　　公　訴　人　臺灣高雄地方法院檢察署檢察官
　　被　　　告　乙○○
　　　　　　　　丙○○
右列被告等因竊盜案件，經檢察官提起公訴（九十二年度偵字第二五二五五號），被
告於本院準備程序進行中，就被訴事實為有罪之陳述，經本院告知簡式審判程序意旨
，並聽取公訴人及被告之意見後，本院合議庭裁定依簡式審判程序審理，判決如左：
    主  文
乙○○共同攜帶兇器竊盜未遂，處有期徒刑伍月，如易科罰金以參佰元折算壹日。扣
案Ｔ字型扳手壹支沒收。
丙○○共同攜帶兇器竊盜未遂，處有期徒刑伍月，如易科罰金以參佰元折算壹日。前
項扣案Ｔ字型扳手壹支沒收。
    事  實
一、乙○○、丙○○均曾有少年公共危險非行紀錄，丙○○另犯有公共危險前科，均
    不知悔改，復基於意圖為自己不法之所有之共同犯意聯絡，於民國九十二年十二
    月十二日凌晨時分，由丙○○騎乘乙○○所有之車牌號碼SZ5-985號機車，車後
    附載乙○○，並由乙○○攜帶其所有客觀上對人之生命身體安全足以構成威脅之
    Ｔ型扳手一支四處遊蕩尋找下手行竊之目標，嗣於同日凌晨零時四十五分許，行
    經高雄市苓雅區○○○路五四巷口前，見丁○○所有車牌號碼KQ-0930號自小客
    車停放在該處，乃推由丙○○在一旁把風，由乙○○以其所有之Ｔ型扳手一支打
    開右前車門，進入車內著手竊取車內之財物，於尚未得手之際，旋即為警當場查
    獲，丙○○見狀騎乘機逃逸時遭警逮獲，乙○○徒步逃逸後，經警循線查獲，並
    於同日凌晨二時許帶同警方在高雄市○○○路七十九巷一號前花盆內查扣Ｔ型扳
    手一支。
二、案經高雄市政府警察局移送台灣高雄地方法院檢察署檢察官偵查起訴。
    理  由
一、本件被告乙○○、丙○○所犯係死刑、無期徒刑、最輕本刑為三年以上有期徒刑
    以外之罪，其於準備程序中就被訴事實為有罪之陳述，經法官告知簡式審判程序
    之旨，並聽取公訴人、被告之意見後，本院合議庭認為適宜由受命法官獨任進行
    簡式審判程序，裁定由受命法官獨任進行簡式審判程序，合先敘明。
二、右揭事實，業據被告乙○○、陳麒宏於警詢、偵訊及本院審理中坦承不諱，核與
    被害人丁○○於警詢中指訴之情節相符，並有車籍作業系統─查詢認可資料二份
    、照片六張、扣押物品目錄、職務報告書各一紙附卷可參，且有被告乙○○所有
    供犯罪所用之Ｔ型扳手一支扣案可證，該把扣案之Ｔ型扳手把手一端外層係黑色
    塑膠製，寬約九公分，另一端係金屬製，尾端呈扁平尖銳狀，長約十五公分，足
    以殺傷人之生命、身體等情，業經本院勘驗屬實，（參見本院九十三年三月十五
    日審判筆錄），本件被告自白顯與事實相符，堪信為真實。
三、再查：
  (一)按刑法第三百二十一條第一項第三款之攜帶兇器竊盜罪，係以行為人攜帶兇器竊
    盜為其加重條件，此所謂兇器，其種類並無限制，凡客觀上足對人之生命、身體
    、安全構成威脅，具有危險性之兇器均屬之，且祇須行竊時攜帶此種具有危險性
    之兇器為已足，並不以攜帶之初有行兇之意圖為必要。螺絲起子為足以殺傷人生
    命、身體之器械，顯為具有危險性之兇器（最高法院七十九年臺上字第五二五三
    號判例要旨參照）。
  (二)按刑法上竊盜罪既遂未遂區分之標準，係採權力支配說，即行為人將竊盜之客體
    ，移入一己實力支配之下者為既遂，若著手於竊盜，而尚未脫離他人之持有，或
    未移入一己實力支配之下者，則為未遂。又究係預備竊盜或竊盜未遂，則專以行
    為人是否已著手於竊盜行為之實施為斷，如未著手於竊盜行為之實施，依現行刑
    法並不處罰預備竊盜（最高法院八十四年度臺上字第二二五六號判決要旨參照）
    。
  (三)本件被告二人推由被告丙○○在旁把風，推由乙○○持其所有扣案之Ｔ字型扳手
    一支，打開被害人丁○○所有車牌號碼KQ-0930號自小客車停右前車門，並已進
    入車內著手竊取車內之財物，於尚未得手之際，旋即為警當場查獲，其所為已著
    手於攜帶兇器竊盜而未遂之犯行。
四、核被告二人所為，均係犯刑第三百二十一條第一項第三款、第二項攜帶兇器竊盜
    未遂罪。被告二人就前開犯行，有犯意聯絡及行為分擔，均為共同正犯。又被告
    二人已著手於犯罪行為之實行而不遂，為未遂犯，均依刑法第二十六條前段之規
    定減輕其刑。爰審酌被告二人均正值青年，不知自食其力，以正當方式賺取金錢
    ，竟以攜帶兇器之方式行竊財物，嚴重社會安寧秩序，惟念其犯後坦承犯行，態
    度尚佳等一切情狀，各量處如主文所示之刑，並均諭知易科罰金之折算標準。至
    扣案之共同被告乙○○所有Ｔ字型扳手一支，且供犯罪所用之物等節，已經被告
    乙○○供述在卷，爰依刑法第三十八條第一項第二款併予宣告沒收之。
據上論斷，應依刑事訴訟法第二百七十三條之一第一項、第二百九十九條第一項前段
，刑法第二十八條、第三百二十一條第一項第三款、第二項、第二十六條前段、第四
十一條第一項前段、第三十八條第一項第二款、罰金罰鍰提高標準條例第二條，判決
如主文。
本案經檢察官甲○○到庭執行職務。
中      華      民      國      九十三      年     三    月    二十九   日
                                  臺灣高雄地方法院刑事庭
                                      法  官  張桂美
右正本證明與原本無異。
如不服本判決，應於判決送達後十日內，向本院提出上訴狀。
                                      書記官  顏宗貝
中      華      民      國      九十三      年     三    月    二十九   日
附錄本案論罪科刑法條：
中華民國刑法第三百二十一條
犯竊盜罪而有左列情形之一者，處六月以上、五年以下有期徒刑：
一  於夜間侵入住宅或有人居住之建築物、船艦或隱匿其內而犯之者。
二  毀越門扇、牆垣或其他安全設備而犯之者。
三  攜帶兇器而犯之者。
四  結夥三人以上而犯之者。
五  乘火災、水災或其他災害之際而犯之者。
六  在車站或埠頭而犯之者。
前項之未遂犯罰之。
